# 陈版，求教债券列示为交易性金融资产，但债券到期违约的处理

提问人：ldl3309 时间：2012-11-22 11:11:38
陈版，交易性金融资产及可供出售金融资产为债券，到期后未能收回，应如何处理？ 问题： 1 、企业突然破产，本金利息暂时不能收回，待破产清算后可收回部分本息 2 、企业突然破产后，流动性变差无法出售 3 、债券到期后无活跃市场报价 依据： 《企业会计准则讲解 2010 》第二十三章 金融工具确认和计量 P363 满足以下条件之一的金融资产或金融负债，应当划分为交易性金融资产或金融负债: 1.取得该金融资产或承担该金融负债的目的，主要是为了近期内出售、回购或赎回。 2.属于进行集中管理的可辨认金融工具组合的一部分，且有客观证据表明企业近期采用短期获利方式对该组合进行管理。在这种情况下，即使组合中有某个组成项目持有的期限稍长也不受影响。其中，“金融工具组合”指金融资产组合或金融负债组合。 3.属于衍生工具。衍生工具通常划分为交易性金融资产或金融负债。但是，被指定为有效套期工具的衍生工具、属于财务担保合同的衍生工具、与在活跃市场中没有报价且其公允价值不能可靠计量的权益工具投资挂钩并须通过交付该权益工具结算的衍生工具除外。其中，财务担保合同是指保证人和债权人约定，当债务人不履行债务时，保证人按照约定履行债务或者承担责任的合同。 P367 (一)企业在初始确认时将某金融资产或某金融负债划分为以公允价值计量且其变动计入当期损益的金融资产或金融负债后，不能重分类为其他类金融资产或金融负债。
个人见解： 1 、既然开始作为“交易性金融资产”，如果当时已经理解了交易性金融资产的概念，那么此债券当初的持有目的就是为了出售。最后到期了而没有出售，就是持有目的的变更，应该适用会计政策变更处理； 2 、如果当时没有理解交易性金融资产的概念，当时是拍脑门定的，那么就是会计差错，适用会计差错处理。
其他意见： 其重分类受到限制，但到期后其已不符合交易性金融资产及可供出售金融资产定义，故应转至应收款项核算。
请教陈版意见？

回答人：chenyiwei
回复 ldl3309 的帖子
由于到期后发行人出现违约，因此其可收回金额不再是固定或者可确定的，不再具有一般债权的属性，不能继续作为债务工具处理。所以在违约后转为应收款项核算是不恰当的。
如果原先购入时，发行人的财务状况正常，后来的违约是由于购入后新出现的、购入时无法合理预见的事项或情况所导致，则并不能因此说明当初的分类是不恰当的，也就不存在前期差错。在此情况下，发行人违约后，基于准则对不同类别之间重分类的严格限制，仍应在原先的分类中继续核算（如果作为可供出售类的，应计提减值准备）。